【裁判字號】    92,上易,479
【裁判日期】    920811
【裁判案由】    恐嚇等
【裁判全文】
臺灣高等法院臺南分院刑事判決              九十二年度上易字第四七九號  慎股
      上  訴  人
      即  被  告  丙  ○  ○
      共      同
      選任辯護人  賴  鴻  鳴  律師
右上訴人因恐嚇等案件，不服臺灣臺南地方法院九十一年度易字第一七二○號，中華
民國九十二年四月十五日第一審判決（起訴案號：臺灣臺南地方法院檢察署九十一年
度偵字第六一五八號），提起上訴，本院判決如左：
      主  文
上訴駁回。
丙○○、丁○○、戊○○、己○○、庚○○、壬○○、癸○○均緩刑貳年。
      事  實
一、緣「遠傳電信股份有限公司」（下稱遠傳公司）於民國九十年八月八日經交通部
    依法核發「行動電話業務電台架設許可証」，並領有「台南縣政府工務局九○年
    南工局雜字零三四號雜項執照」，核准在台南縣官田鄉○○○○段二七五─二號
    土地上興建「行動電話中繼台」（即行動電話中繼通訊基地台、下稱「基地台」
    ），遠傳公司取得建造許可後，旋將上開基地台興建工程委由「丞琪工程有限公
    司」（下稱丞琪公司）負責承包興建。
二、丙○○（渡頭村北極殿主任委員）、丁○○、戊○○、己○○、庚○○、壬○○
    （鄉民代表會副主席）、癸○○（渡頭村村長）、王柏雲（渡頭村北極殿之廟公
    ，未經檢察官調查、起訴）及其餘不詳姓名之村民多人間，因恐基地台所發射之
    電磁波可能造成身體罹患癌症之不良影響，竟基於或各別、或共同、或共同概括
    之犯意聯絡，分別於：
    (一)九十年十月六日上午十時許，己○○、丁○○二人，相偕至「基地台」工地對
      地主甲○○（台南縣官田鄉○○○○段二七五─二地號土地所有權人），以加
      害生命之事出言恫嚇稱（略以）：「我們會發動全村村民抗爭到底讓你做不起
      來：：：不怕死你就做，不信走著瞧，做這種事也不怕全村都生出白痴。」等
      語，致使甲○○心生畏懼，足生危害於甲○○之安全。
    (二)同年十月十九日凌晨五時許，「丞琪公司」派遣不詳姓名之人（承琪公司未留
      存駕駛之姓名等人別資料）駕駛吊車前往工地進行安裝基地台旗桿式鐵塔完畢
      後，吊車欲離開工地時，癸○○與丙○○二人以渡頭村北極殿廟內之擴音器對
      村民廣播喊話，集結不詳姓名之成年村民數十人圍住吊車，阻止吊車離去，滯
      留該吊車至第二天後始獲離去，以強暴妨害吊車之駕駛行使權利。
    (三)同年十月二十二日上午乙○○（丞琪公司總經理）率帶工人蘇柱、蕭國祥、顏
      川忠等人至基地台進行施工時，又遭丙○○率成年村民十餘人在場阻擾，丙○○當場，以加害生命、身體之事對乙○○口出惡言嚇稱：「你再帶人進來施工
      即拖出去打，打死人我負責。」等語，致生危害於乙○○及蘇柱等在場工人之
      安全，使渠等心生畏懼，未敢施工而離去。
    (四)繼乙○○於同年月三十一日上午八時許，申請警方保護率帶工人前往基地台工
      地欲繼續施工時，戊○○得知後攜帶關刀並帶領渡頭村北極殿由成年村民扮演
      之「宋江陣」持不詳器械與不詳人數之成年村民持木棍圍在路口，阻絕工人施
      工，妨害乙○○及工人行使權利，戊○○並以加害乙○○及在場工人生命、身
      體之事，對渠等稱：「好膽再進來做（施工）看看，進來就讓你們好看，不怕
      死就進來做。」，令乙○○及施工人員心生畏懼不敢進場施工。
    (五)同年十二月十七日上午五時許，乙○○、辛○○（丞琪公司副理）率同工人前
      往「基地台」工地施工時，復遭被告癸○○通知渡頭村北極殿廟公王柏雲，以
      廟內廣播器廣播，集結丙○○、庚○○、戊○○、壬○○等三、四十名成年村
      民持木棍到場，阻擾施工。乙○○等人見情勢難以控制遂報警前往處理，警方
      人員據報後到場進行拍照蒐證，避免衝突發生；迄同日上午九時三十分許，丙○○、庚○○、戊○○、壬○○等四人在場對施工人員放話恫稱「進去做做看
      」、「再進去做要讓你們好看」、「要讓你們死」、「你們會死的很難看」、
      「不怕死就進來做」等語並作勢欲毆打，以脅迫妨害乙○○等人行使權利，令
      乙○○及在場施工人員心生畏懼，未敢施工。
    (六)同日上午十時三十分許，丙○○、戊○○二人復率帶成年村民多人共同前往地
      主甲○○住處，未經准許擅自侵入甲○○住家庭院，其餘村民則恣意踩毀損該
      處庭院園地內之「蔬菜」，並在場丟擲雞蛋、撒冥紙致遍地滿目瘡痍（侵入住
      宅及毀損部分經甲○○撤回）以此加害生命、身體之事，恐嚇甲○○，致生危
      害於甲○○。
三、案經丞琪公司、乙○○、辛○○、甲○○等人訴請臺灣臺南地方法院檢察署檢察
    官偵查起訴。
      理  由
一、訊據上訴人即被告丙○○、丁○○、戊○○、己○○、庚○○、壬○○、癸○○
    等人對於在前揭時地至現場抗爭，阻止承琪公司施工人員施工及阻止吊車離去之
    事實均不否認，惟均矢口否認有前揭恐嚇、或強制犯行，均辯稱：證人均為建築
    工人，證言顯係迴護之詞，不足採信云云。被告丙○○另辯稱：「九十年十月十
    九日不是我叫廟公廣播聚結眾人的。九十年十二月十七日我沒有丟雞蛋也沒有撒
    冥紙，我在現場是怕他們吵起來，我是作好事。」、「九十年十月六日上午十時
    許，我沒有對甲○○說過：我們會發動全村村民抗爭到底」云云；被告丁○○辯
    稱：「我們只是與工人談，我們沒有做何事。」云云；被告戊○○辯稱：「九十
    年十月三十一日我沒有帶宋江陣圍在路口，我不知道是誰帶去的。九十年十二月
    十七日我沒有進到院子裡，沒有撒冥紙、丟雞蛋、踏毀蔬菜，我當時人在旁邊，
    人不是我帶去的，當時事情發生後，我與地主談過，我只是去關心。」云云；被
    告己○○辯稱：「我只是在現場聽而已，並沒有講什麼。」云云；被告壬○○辯
    稱：「九十年十二月十七日，我沒有撒冥紙、丟雞蛋、踩蔬菜，我當時只是經過
    。我住的地方離現場很遠，十月十九日那天我去的時候，吊車已經在現場。告訴
    人甲○○故意陷害我，他說我是副主席，所以故意把我扯進來。」云云；被告癸○○辯稱：「抗爭時我是村長，九十年十月十九日不是我叫廟公廣播叫村民集合
    的，我不知是何人叫廟公以擴音器廣播。九十年十二月十七日我在睡覺，是廟公
    廣播的，誰叫廟公廣播我不知道。」云云。
二、經查：
    (一)九十年十月六日上午十時許，被告己○○、丁○○二人，在基地台工地對地主
      即告訴人甲○○嚇稱：「我們會發動全村村民抗爭到底讓你做不起來：：：不
      怕死你就做，不信走著瞧，做這種事也不怕全村都生出白痴。」等語之事實，
      業經告訴人甲○○指訴綦詳，復有證人陳正宗於九十一年十一月二十六日檢察
      官偵查中證稱：「當時有二名村民來向甲○○恐嚇時說要發動全村村民抗爭到
      底，讓你們做不起來，不怕死就做看看，做這種事不怕全村都生出白痴，我們
      聽到這些話會害怕，就不敢再施工」等語，及於九十二年二月十日原審中證稱
      ：「我是作工程基礎，當時我在甲○○旁邊，己○○、丁○○說：：：不怕死
      你就做，不信走著瞧：：：，因為我就站在己○○、丁○○及甲○○旁邊，起
      先他們談的很不愉快，所以我有注意到」等語屬實。
    (二)同年十月十九日凌晨五時許，被告癸○○、丙○○與不詳姓名之成年村民數十
      人阻止承琪公司吊車，滯留至第二天後始獲離去之事實，業據告訴人丞琪公司
      代理人及告訴人乙○○等指訴綦詳。復經被告癸○○於九十一年一月二十三日
      檢察官偵查中供稱：「我有與被告丙○○於九十年十月十九日帶領村民去圍工
      地；我有阻止吊車施工，有扣押該吊車不准使用」等語，及於九十一年四月二
      十三日檢察官偵查中供稱：「我只有扣留吊車一天」等語；被告丙○○於九十
      一年一月二十三日檢察官偵查中供稱：「我有廣播過去現場，村長也有，廣播
      的內容是發射台又來做了，趕快出去。因為我是廟的主任委員，所以人叫我就
      會出去」等語，及於九十一年十月二十四日檢察官偵查中供稱：「我與村長有
      廣播叫村民圍住吊車」等語。證人蘇柱於九十二年二月十日原審中證稱：「當
      時我們在做綁鐵，只聽到他們廣播說不要讓我們留下來」等語；證人吳俊卿於
      九十二年二月十日原審中證稱：「我有聽到廣播叫他們全村都出來，不要讓我
      們繼續做」等語可證。
    (三)同年十月二十二日上午，被告丙○○率成年村民十餘人阻擾告訴人乙○○及其
      率帶工人蘇柱、蕭國祥、顏川忠等人施工，丙○○並當場，對乙○○等人恐嚇
      稱：「你再帶人進來施工即拖出去打，打死人我負責。」等語，致乙○○等人
      心生畏懼，未敢施工而離去之事實，業告訴人乙○○指訴綦詳。復經證人蘇柱
      於九十一年四月二十三日檢察官偵查中證稱：「九十年十月二十二日我們正要
      去鎖螺絲，被告丙○○帶十幾人去阻止，那天還有二個警察，警察也阻止我們
      」等語；於九十一年十一月十五日檢察官偵查中證稱：「當時村長、林成成帶
      村民十多人來阻止施工，並出言恐嚇稱：再帶人進來施工即拖出去打，打死人
      他會負責，我們很害怕不敢施工就離去」等語；於九十二年二月十日原審中證
      稱：「當時有十幾個人把我們圍住，丙○○說，你們不要再進來做，再進來做
      要把你們打死」等語；於九十二年四月一日原審中更當庭指認被告丙○○即為
      當日施以恐嚇之人可證。
    (四)同年月三十一日上午八時許，被告戊○○帶「宋江陣」與不詳人數之成年村民
      ，阻止告訴人乙○○及工人施工；戊○○並對乙○○及其所帶之工人稱：「好
      膽再進來做（施工）看看，進來就讓你們好看，不怕死就進來做。」等語，令
      乙○○及施工人員心生畏懼不敢進場施工之事實，亦據告訴人乙○○指訴綦詳
      。復經被告戊○○於九十二年二月二十四日原審中供稱：「宋江陣是村內北極
      殿的宋江陣」等語；告訴人乙○○於九十二年一月二十一日原審中亦明確指稱
      ：「因為戊○○當時手上拿關刀，所以我知道是戊○○帶宋江陣圍在路口」等
      語。證人吳俊卿於九十一年四月二十三日檢察官偵查中證稱：「戊○○三十一
      日那天有說：『好膽再進來做（施工）看看，進來就讓你們好看，不怕死就進
      來做。』等語，那天沒有拿棍子來，他們一村子的人都來圍，我不敢說是戊○○帶頭，但都是他在喊」等語；於九十二年二月十日原審中證稱：「曾看見宋
      江陣，有人拿棍子及有人恐嚇稱：『好膽再進來做，進來就讓你們好看』」等
      語；於九十二年四月一日原審中更當庭指認被告戊○○即為當日施以恐嚇之人
      。證人陳正宗於九十一年十一月二十六日檢察官偵查中證稱：「村民有帶宋江
      陣拿木棍者在路口，放話恐嚇我們不敢進場施工」等語；於九十二年二月十日
      原審中證稱：「我有看到他們帶宋江陣，何人帶進來我不清楚，但我看到他們
      有拿棍子，他們有說：『好膽再進來做，進來就讓你們好看』」等語。證人葉
      大鴻於九十二年四月一日本院審理中也當庭指認被告戊○○即為施以恐嚇之人
      ，並證稱：「當時有許多人在講，他是代表所以我印象深刻」等語可證。
    (五)同年十二月十七日上午五時許，被告被告癸○○通知共犯王柏雲，以廟內廣播
      集結被告丙○○、庚○○、戊○○、壬○○等三、四十名成年村民到場，阻擾
      告訴人乙○○、辛○○及渠等所帶之工人施工及及同日上午九時三十分許，丙○○、庚○○、戊○○、壬○○等四人對施工人員恐嚇稱「進去做做看」、「
      再進去做要讓你們好看」、「要讓你們死」、「你們會死的很難看」、「不怕
      死就進來做」等語並作勢欲毆打，令乙○○及在場施工人員心生畏懼，未敢施
      工之事實，仍據告訴人乙○○、辛○○指訴綦詳。復經被告丙○○於九十一年
      四月二十三日檢察官偵查中供稱：「村民說要打死他們」等語。被告癸○○於
      九十一年一月二十三日檢察官偵查中供稱：「我有與被告丙○○於九十年十月
      十九日帶領村民去圍工地」等語；於九十一年四月二十三日檢察官偵查中供稱
      ：「村民有拿砍下的『雜材』約二三十支」等語。證人吳俊卿於九十一年四月
      二十三日檢察官偵查中證稱：「他們喊說要打死他們」等語；於九十一年十一
      月十八日檢察官偵查中證稱：「村長癸○○有帶三、四十個人到現場，壬○○
      在現場對我們恐嚇說：『你們敢施工就打死你們，我們聽了很害怕就不敢去工
      作』等語。證人江永吉於九十一年七月十二日檢察官偵查中證稱：「我當時有
      在現場，有村民搭帳棚駐守，看見我們要施工，就去廣播找人來村民有恐嚇我
      們」等語；於九十一年十一月二十六日檢察官偵查中證稱：「當初有村民十多
      人拿木棍來包圍放話恐嚇，使我們不敢施工」等語；於九十二年四月一日原審
      中更當庭指認被告戊○○係當日施以恐嚇之人，並證稱：「當日壓力很大，能
      指認的只有第三位（即指被告戊○○）」等語。又證人吳俊卿、江永吉、黃振
      富於九十二年二月十日原審中均證稱：「我是做綁鐵（吳俊卿）、協力廠商（
      江永吉）、安裝電信設備（黃振富），在場有聽到人說：『進去做做看，再進
      去做要讓你們好看』，雖不知是何人說，但樣子大概知道，當時場面很亂」等
      語。證人即特立電訊公司（即遠傳公司之協力廠商）員工黃振富於九十一年十
      一月十五日檢察官偵查中證稱：「村民有十多人作勢要打施工人員，並恐嚇稱
      ：『進去做做看，再進去做要讓你們好看，要讓你們死，不怕死就進來做做看
      』，阻止我們施工，當時我們很害怕」等語可證。
    (六)同年十二月十七日上午十時三十分許，被告丙○○、戊○○二人復率帶成年村
      民多人共同前往地主即告訴人甲○○住處，未經准許擅自侵入甲○○住家庭院
      ，恣意踩毀損該處庭院園地內之「蔬菜」，並在場丟擲雞蛋、撒冥紙致遍地滿
      目瘡痍後始離去（侵入住宅及毀損部分經甲○○撤回），以加害生命之事恐嚇
      甲○○部分事實，已據告訴人甲○○指訴綦詳。復有搜證錄影帶內容顯示該日
      確有多位不詳姓名人士至甲○○住處抗爭，有多人爭吵、叫囂及拋撒冥紙之行
      為，此有原審及本院勘驗搜證錄影帶內容之筆錄可稽，且被告丙○○、戊○○
      二人亦供承渠等二人當時確有在場，故亦堪認定。至該搜證錄影帶雖未能看到
      被告丙○○、戊○○二人之鏡頭，惟因該搜證錄影帶係由一固定之角度以長鏡
      頭方式拍攝搜證，並未有近距離之特寫鏡頭，亦有本院勘驗搜證錄影帶內容之
      筆錄可參，因此該勘驗搜證錄影帶內雖未能看到被告丙○○、戊○○二人之鏡
      頭，亦不足以資有利渠等二人認定之證據，附此敘明。
    (七)共犯即渡頭村北極殿之廟公王柏雲於九十二年四月一日原審中曾證稱：「我是
      北極殿的廟公，均是別人打電話來，叫我廣播，我就廣播，我廣播了約十餘次
      ，是誰叫我廣播的我忘記了，廣播的內容是『基地台有人在做了，大家去看看
      』」等語，坦承於被告等人於基地台興建抗爭時曾廣播十餘認糾集村民。其嗣
      後雖證稱在場被告均未叫我廣播云云，惟參酌前揭調查，足認王柏雲係迴護被
      告等人之詞，不足採信。
    (八)台南縣警察局麻豆分局九十一年二月七日麻警刑字第○九一○○○一八九五號
      函，雖稱現場抗爭尚稱理性平和，未發現有恐嚇、暴力行為云云，然查依該局
      所拍攝之搜證錄影帶內容顯示該日被告丙○○等多人至甲○○住處激烈抗爭，
      有多人爭吵、叫囂及拋撒冥紙之場面，此有原審及本院勘驗搜證錄影帶內容之
      筆錄可稽，難認上開函文記載與事實相符。
    (九)雖證人陳正宗於原審九十二年四月一日審理中無法指認對其施以恐嚇、強制犯
      行之被告，然查本件事發後已有年餘，除非印象深刻，或事後另與被告等有接
      觸之行為，確難明確指認何位被告對其施以前揭犯行，然據其之前之證言及依
      前所述，仍無礙被告等犯行之成立，併此敘明。
    (十)前揭證人雖多為丞琪公司或其協力廠商之員工，然證人等除本次事件外與被告
      間並不相識，亦無怨隙，衡情並無故意攀誣之理；又證人雖不認識被告等人，
      然被告等抗爭時地主即告訴人甲○○皆在場，其與被告等相互熟識，自可詢問
      為前揭恐嚇或強制犯行之被告為何人，自亦足以指認被告等人之犯行，渠等證
      言應屬可採。
    (十一)此外復有行動電話業務基地台用地租賃合約、台南縣麻豆地政事務所官田鄉○○○○段二七五─二號土地所有權狀、前揭土地之土地登記謄本、同意書、台
      南縣政府工務局九十南工局雜字第○三四號雜項執照、交通部行動電話業務電
      臺架設許可證、丞琪公司請求台南縣警察局麻豆分局（下稱麻豆分局）派警支
      援函、麻豆分局執行一○三一專案工作安全維護計畫、警衛部署表、勤前教育
      （檢討會議）簽到表、載有堅決反對村內設立基地台之戊○○競選官田鄉鄉民
      代表之名片、照片二十五張等件為證，足徵被告等人之否認犯罪及所辯各節，
      純屬事後卸責之詞，無可採信，本件事證已甚明確，被告等犯行均足堪認定。
三、經核：
    (甲)被告丁○○、己○○二人就事實欄第二項第(一)小項，所為係犯刑法第三百零五
      條之恐嚇危害安全罪，渠等係以自己共同犯罪之意思，共同實施犯罪行為，依
      刑法第二十八條之規定，為共同正犯。
    (乙)被告丙○○、癸○○二人就事實欄第二項第(二)小項，所為係犯刑法第三百零四
      條之強制罪。渠等係以自己共同犯罪之意思，與不詳姓名之成年村民多人間共
      同實施犯罪行為，依刑法第二十八條之規定，為共同正犯。
    (丙)被告丙○○就事實欄第二項第(三)小項，所為係犯刑法第三百零四條之強制罪及
      第三百零五條之恐嚇危害安全罪。強制罪部分被告丙○○與不詳姓名之成年村
      民多人間，係以自己共同犯罪之意思，共同實施犯罪行為，依刑法第二十八條
      之規定，為共同正犯。
    (丁)戊○○就事實欄第二項第(四)小項，所為係犯刑法第三百零四條之強制罪及第三
      百零五條之恐嚇危害安全罪。強制罪部分其與不詳姓名扮演宋江陣之成年村民
      及其他成年村民間係以自己共同犯罪之意思，共同實施犯罪行為，依刑法第二
      十八條之規定，為共同正犯。
    (戊)被告癸○○、丙○○、戊○○、庚○○、壬○○等人就事實欄第二項第(五)小項
      ，所為係犯刑法第三百零四條之強制罪及第三百零五條之恐嚇危害安全罪，渠
      等五人與其他三、四十名成年村民間，係以自己共同犯罪之意思，共同實施犯
      罪行為，依刑法第二十八條之規定，為共同正犯。
    (己)被告丙○○、戊○○二人就事實欄第二項第(六)小項，所為係犯刑法第三百零五
      條之恐嚇危害安全罪，渠等係以自己共同犯罪之意思與不詳姓名成年村民多人
      間，共同實施犯罪行為，依刑法第二十八條之規定，為共同正犯。
    (庚)被告丙○○、戊○○所為先後多次強制及恐嚇危害安全犯行；被告癸○○先後
      二次強制犯行，均時間緊接，犯罪構成要件相同，顯均係基於概括犯意為之，
      均為連續犯，應依刑法第五十六條規定論以一罪，並加重其刑，公訴人認係接
      續犯，容有誤會，合此敘明。又被告被告丙○○、戊○○、庚○○、壬○○、
      癸○○等人，所為強制與恐嚇危害安全二罪，均有方法結果之牽連關係為牽連
    犯，應依刑法第五十五條之規定論以較重之強制罪處斷。公訴人未論被告庚○○、壬○○另犯刑法第三百零四條之強制罪，惟該部分與公訴人起訴被告等犯
      罪部分有牽連犯關係屬裁判上一罪，本院自應一併審判。
四、至本件公訴人另認被告丙○○、戊○○二人涉有刑法第三百零六條第一項之侵入
    住宅罪及第三百五十四條之毀損罪等部分。因侵入住宅罪及毀損罪，依刑法第三
    百零八條、第三百五十七條之規定須告訴乃論，而按告訴乃論之罪，告訴人於第
    一審辯論終結前得撤回其訴，刑事訴訟法第二百三十八條第一項定有明文。茲告
    訴人甲○○於原審中已撤回告訴，惟因公訴人認此部分與前開論罪部分有裁判上
    一罪之牽連關係，原審法院遂敘明理由不另為公訴不受理之諭知，附此敘明。
五、原審法院適用刑法第二十八條、第五十六條、第三百零四條第一項、第三百零五
    條、第五十五條、第四十一條第一項前段、第四十二條第二項、罰金罰鍰提高標
    準條例第一條前段、第二條，審酌被告等犯罪之動機係擔心基地台所發射之電磁
    波對村民身體造成不良之影響、並無其它不法之目的及其犯罪所用之手段，所生
    之危害、犯罪後仍否認犯行，難認態度良好等一切情狀，分別量處被告丙○○強
    制罪拘役五十九日、被告丁○○恐嚇罪罰金一千元、被告戊○○強制罪拘役五十
    九日、被告己○○恐嚇罪罰金一千元、被告庚○○強制罪罰金三千元、被告壬○○強制罪罰金三千元、被告癸○○強制罪拘役四十五日，並分別諭知易科罰金、
    易服勞役之折算標準，另因被告等抗爭所使用之木棍、宋江陣所使用之關刀及不
    詳器械，固為共犯使用之物，惟因前揭木棍、關刀及不詳器械並未扣案，且屬何
    人所有亦不明，為免造成執行上之困擾，乃敘明理由不為宣告沒收之諭知，認事
    用法俱無不合，量刑亦稱妥適，被告等上訴意旨否認犯罪，指摘原判決不當，並
    無可取，均為無理由，應予駁回。
六、末查被告等人前未曾受有期徒刑以上刑之宣告，有臺灣高等法院被告全國前案紀
    錄附科表附卷可稽，渠等因一時失慮，偶罹刑章，且在本院審理中與告訴人丞琪
    公司、乙○○、辛○○、甲○○等達成民事和解，取得告訴人等之諒解，不再追
    究被告等人之民、刑事責任，有和解書影本二件附卷可憑，被告等人經此偵審程
    序教訓後，應知警惕諒無再犯之虞，本院因認所宣告之刑，以暫不執行為適當，
    併諭知緩刑二年，以勵自新，並觀後效。
據上論結，應依刑事訴訟法第三百六十八條，刑法第七十四條第一款，判決如主文。
本案經檢察官曾銘芳到庭執行職務。
中      華      民      國    九十二    年      八      月     十一     日
                                    臺灣高等法院臺南分院刑事第三庭
                                        審判長法官  陳    義    仲
                                              法官  宋    明    蒼
                                              法官  陳    清    溪
右正本證明與原本無異。
不得上訴。
                                        法院書記官  陳    明    芬
中      華      民      國    九十二    年      八      月     十一     日
附錄本案論罪科刑法條全文：
刑法第三百零四條：
  以強暴、脅迫使人行無義務之事或妨害人行使權利者，處三年以下有期刑、拘役或
  三百元以下罰金。前項之未遂犯罰之。
刑法第三百零五條：
  以加害生命、身體、自由、名譽、財產之事，恐嚇他人致生危害於安全，處二年以
  下有期徒刑、拘役或三百元以下罰金。


司法院資訊處製作；財團法人民間司法改革基金會備份。
